【裁判字號】    95,軍上,20
【裁判日期】    950428
【裁判案由】    違反職役職責
【裁判全文】
臺灣高等法院刑事判決                  95年度軍上字第20號
上  訴  人
即  被  告  甲○○
                    陸軍第六軍團幹部訓練班一兵
上列上訴人因違反職役職責案件，不服國防部高等軍事法院中華
民國95年3月8日，94年上訴字第11號第二審判決（起訴案號：國
防部北部地方軍事法院檢察署94年訴字第303號），提起上訴，
本院判決如下：
    主  文
上訴駁回。
    理  由
一、按被告不服高等軍事法院宣告有期徒刑之上訴判決，而提起
    上訴者，應以判決違背法令為由，軍事審判法第181條第5項
    定有明文。倘上訴理由狀並未依據卷內訴訟資料，具體指摘
    原判決不適用何種法則或如何適用不當，或所指摘原判決違
    法情事，顯與法律規定得為第三審上訴理由之違法情形，不
    相適合時，均應認為其上訴為違背法律上之程式，應予駁回
    ，此觀諸軍事審判法第179條、刑事訴訟法第395條前段之規
    定至明。又上訴第三審法院之案件，是否以判決違背法令為
    上訴理由，應就上訴人之上訴理由書狀加以審查；至原判決
    究有無違法，與上訴是否以違法為理由為兩事，如上訴理由
    書狀非以判決違法為上訴理由，其上訴第三審之程式即有欠
    缺，應認上訴為不合法。
二、本件原判決認定上訴人即被告甲○○係陸軍第六軍團幹部訓
    練班一兵，前於92年9月間因犯違反職役職責案件，經國防
    部北部地方軍事法院判處有期徒刑6月，如易科罰金以100
    元折算1日，緩刑2年，又於93年6月間再犯違反職役職責案
    件，經該院判處有期徒刑1年，並經國防部高等軍事法院駁
    回上訴，而上開緩刑嗣經撤銷，2罪合併執行至94年10月4日
    出監。詎其回役後仍不知悔改，復於94年11月4日18時許，
    自臺灣駐地休假離營，本應於同年月6日20時返營銷假，詎
    因將分發至馬祖單位服役，其心有不願，遂萌長期脫免職役
    之意圖，逾假潛逃不歸，匿居台北市一帶，賴己積蓄及友人
    接濟維生，迨94年11月16日5時許，在台北市○○○路與民
    權西路口為警臨檢緝獲等情，係以上訴人自承逾假在外，並
    經證人即該管輔導長湯青鴻上尉、證人該管排長吳勇琳中尉
    、證人即該管排附張恩豪中士證述綦詳，而上訴人復承逃亡
    期間未曾與家人聯絡等情，另有國防部北部地方軍事法院檢
    察署通緝書在卷可稽，已詳敘其所憑之證據及認定之理由。
    並指駁上訴人如因接獲恐嚇電話致未能遵時返營，理應報警
    處理，其不為此舉，反逾假滯留營外，嗣因員警臨檢始查獲
    ，顯見上訴人因接獲恐電話致為遵期歸營，並無長期脫免職
    役之意圖之辯解，乃飾卸之詞。因認第一審軍事法院以被告
    犯陸海空軍刑法第39條第1項前段之意圖長期脫免職役而離
    去職役罪，量處有期徒刑1年6月，認事用法並無違誤，駁回
    上訴人之第二審上訴。從形式上觀察，原判決並違法之情形
    存在。
三、上訴意旨雖略謂：原判決以證人湯青鴻、吳勇琳、張恩豪之
    證言推定被告有該犯罪之意圖，然是否有長期脫免職役之犯
    意，既為陸海空軍刑法第39條罪名之犯罪構成要件之一，自
    須依證據認定之。但原判決理由所記載事項與推定被告如何
    有長期脫免職役之犯意究有何相關性，既未詳為闡述，是被
    告有否長期脫免職役之犯意，自無法明確證明，因認原判決
    有理由不備及判決不適用法則之違誤云云。
四、本院查：原判決既已詳敘認定犯罪事實之依據及憑以認定之
    理由，並對被告如何有長期脫免職役之意圖，論述綦詳，從
    形式上觀察，原判決並無認定事實不憑證據或理由不備等違
    法之情事存在，而觀其上訴意旨狀，復未依卷證資料，具體
    指摘原判決有如何違背法令之處，上訴意旨徒置原判決之論
    敘於不顧，任意指摘原判決未論述推論之關聯性云云，顯與
    法律規定得為第三審上訴理由之違法情形，不相適合時，揆
    諸首開說明，應認其上訴為違背法律上之程式，自應予駁回
    。
據上論斷，應依軍事審判法第206條第1項，刑事訴訟法第395條
前段，判決如主文。
中    華    民    國    95    年    4      月    28  日
                  刑事第二庭  審判長法  官  蔡國在
                                    法  官  王詠寰
                                    法  官  江振義
以上正本證明與原本無異。
不得上訴。
                                    書記官  劉文美
中    華    民    國    95    年    5      月    3   日


司法院資訊處製作；財團法人民間司法改革基金會備份。
